【裁判字號】    90,上易,1936
【裁判日期】    900717
【裁判案由】    竊盜
【裁判全文】
臺灣高等法院刑事判決                            九十年度上易字第一九三六號
    上  訴  人
    即  被  告  丙○○
右上訴人，因竊盜案件，不服台灣桃園地方法院九十年度易緝字第十八號，中華民國
九十年三月十二日第一審判決（起訴案號：台灣新竹地方法院檢察署八十九年度偵字
第六一六二號，原審判決書誤載為八十八年度偵字第九六０九號；併辦案號：台灣板
橋地方法院檢察署九十年度偵字第二三六一號），提起上訴，本院判決如左：
    主  文
原判決撤銷。
丙○○連續於夜間侵入住宅竊盜，累犯，處有期徒刑貳年。
鑰匙壹支沒收。
    事  實
一、丙○○前曾於民國八十三年間因違反麻醉藥品管理條例案件，經臺灣板橋地方法
    院判處有期徒刑六月，又於八十四年間因竊盜案件，經臺灣宜蘭地方法院判處有
    期徒刑三年二月，定應執行有期徒刑三年六月，於八十七年十一月二十二日執行
    完畢。其仍不知悔改，復基於意圖為自己不法所有之概括犯意，於：(一)八十九年
    二月間某日，在桃園縣蘆竹鄉○○路○段四０二巷二十六弄十號，竊取吳建民所
    有之過濾桶二個，得手據為己有；(二)八十九年三月十七日凌晨二時許，夥同有意
    圖為自己不法之所有之犯意聯絡之張志盛（由檢察官另案起訴），由張志盛駕駛
    車號不詳之自用小客車搭載丙○○，並持自備之鑰匙一把，共同前往桃園縣蘆竹
    鄉○○路○段一三一巷三號前，竊取陳木火所有由丁○○持有使用之車號ＫＡ─
    三八五一號自用小客車一部，得手後交由丙○○駛離現場；(三)八十九年十月三十
    日凌晨四時許，在桃園縣桃園市○○街八十一號之四，屬住宅一部分之地下室停
    車場，以自備之汽車鑰匙，竊取榮錦昌科技股份有限公司所有之車號為Ｚ九─六
    三二０號自小貨車一部，得手後，翌日（三十一日）十四時三十分，在桃園縣八
    德市○○路旁空地見甲○○失竊之ＬＡ－四三五八號車牌一面，竟另行起意將之
    侵占入己（所涉侵占遺失物部分未經起訴），並改懸掛於所竊取之Ｚ九─六三二
    ０號自小貨車上。嗣分別於八十九年四月二十一日、及九十年一月十八日為警查
    獲，並扣得鑰匙一支。
二、案經桃園縣警察局八德分局報請臺灣桃園地方法院檢察署檢察官偵查起訴及臺灣
    板橋地方法院檢察署檢察官移送併辦。
    理  由
一、訊據上訴人即被告丙○○對於右揭事實供承不諱，並經被害人吳建民、丁○○、
    榮錦昌科技股份有限公司會計乙○○於警訊中指訴綦詳，復有竊車所用鑰匙一把
    、贓物領據四紙、車輛竊盜、車牌失竊資料個別查詢報表附卷可稽。本件事證明
    確，被告竊盜犯行堪以認定，自應依法論科。
二、按刑法第三百二十一條第一項第一款之夜間侵入住宅竊盜罪，其所謂住宅，乃指
    人類日常居住之場所而言，公寓亦屬之，至於公寓樓下之地下室停車場，雖僅供
    住戶停車，然就公寓之整體而言，該地下室為該公寓之一部份，而與該公寓有密
    切不可分之關係，故被告於夜間侵入公寓之地下室竊盜，難謂無同時妨礙居住安
    全之情形，自應成立於夜間侵入住宅竊盜罪。核被告就事實一、(一)(二)部分，係犯
    刑法第三百二十條第一項之竊盜罪；就事實一、(三)部分，係犯同法第三百二十一
    條第一項第一款之於夜間侵入住宅竊盜罪。被告就事實一、(二)與另案被告張志盛
    有犯意聯絡與行為分擔，均為共同正犯；被告先後三次竊盜犯行，時間緊接，所
    犯基本構成要件相同，顯係基於概括犯意為之，為連續犯，應依刑法第五十六條
    規定，論以夜間侵入住宅竊盜罪論，並依法加重其刑。又被告有如事實欄所載前
    案科刑執行情形，有本院被告前案紀錄表一份在卷可稽，其於刑之執行完畢後五
    年內，再犯本件有期徒刑以上刑之罪，為累犯，應依刑法第四十七條規定，遞加
    重其刑。移送併辦事實一、(三)部分與起訴部分有連續犯裁判上一罪關係，為起訴
    效力所及，自應併予審理。原審據以論罪科刑，原非無見。惟右揭ＫＡ─三八五
    一號自用小客車係陳木火所有，原審誤認為丁○○所有；再被告為三次竊盜犯行
    ，原審量處有期徒刑二年八月，稍嫌過重，是被告上訴指稱原審量刑太重，為有
    理由。原判決既有上揭可議之處，自應由本院撤銷改判。爰審酌被告之品行、犯
    罪動機、目的、於夜間侵入住宅竊盜對於居住安全之危害，及犯罪後坦承犯行等
    一切情狀，量處如主文第二項所示之刑。扣案鑰匙一支，為被告及共同被告張志
    盛所有，且供犯罪所用之物，業據其供明在卷，應依刑法第三十八條第一項第二
    款宣告沒收，
三、臺灣板橋地方法院檢察署移送併辦意旨另以被告丙○○於八十九年十月三十一日
    十四時三十分，在桃園縣八德市○○路旁空地見甲○○失竊之ＬＡ－四三五八號
    車牌一面，竟意圖為自己不法之所有，將之侵占入己，並改懸掛於其所竊取之Ｚ
    九─六三二０號自小貨車上，因認被告另涉犯刑法第三百三十七條罪嫌。惟按刑
    法上牽連犯，須行為人主觀上有方法目的或原因結果之牽連關係，始足構成。本
    件被告丙○○於竊取Ｚ九－六三二０號自用小貨車後，實難想像其於竊盜之時，
    主觀上即具有拾得車牌而將之侵占之犯意，因之被告所涉侵占遺失物罪嫌，與本
    件所犯竊盜罪尚難認有牽連犯裁判上一罪關係，為起訴效力所不及，此部分應退
    回檢察官另為適法之處理。
據上論斷，應依刑事訴訟法第三百六十九條第一項前段、第三百六十四條、第二百九
十九條第一項前段，刑法第五十六條、第三百二十一條第一項第一款、第四十七條、
第三十八條第一項第二款，判決如主文。
本案經檢察官張啟彬到庭執行職務。
中    華    民    國    九十    年      七        月        十七        日
                              臺灣高等法院刑事第二十四庭
                                  審判長法  官  陳  貽  男
                                        法  官  李  世  貴
                                        法  官  陳  憲裕
右正本證明與原本無異。
不得上訴。
                                        書記官  劉  育  妃
中    華    民    國      九十    年      七        月      十八        日
附錄：本案論罪科刑法條全文
刑法第三百二十一條第一項第一款：
犯竊盜罪而有左列情形之一者，處六月以上五年以下有期徒刑：
一、於夜間侵入住宅或有人居住之建築物、船艦或隱匿其內而犯之者。


司法院資訊處製作；財團法人民間司法改革基金會備份。
